臺灣臺北地方法院刑事判決　　　　　　　93年度易字第1440號
公　訴　人　臺灣臺北地方法院檢察署檢察官
被　　　告　乙○○
上列被告因妨害自由等案件，經檢察官提起公訴（93年度偵緝字
第1064號、93年度偵字第14192 號），因被告於準備程序為有罪
之陳述，經本院合議庭裁定進行簡式審判程序，本院判決如下：
    主  文
乙○○變造特種文書，足以生損害於公眾及他人，累犯，處有期
徒刑肆月，扣案如附表1 所示之物沒收；又意圖為自己不法之所
有，攜帶兇器竊盜，累犯，處有期徒刑捌月，扣案如附表2 所示
之物沒收。應執行有期徒刑拾月，扣案如附表1、及附表2所示之
物均沒收。
    事  實
一、乙○○曾施用第一級、第二級毒品案件，經本院分別判處有
    期徒刑八月、五月，定應執行刑有期徒刑一年確定，嗣於91
    年4月5日縮短刑期執行完畢。詎仍不知悛悔，基於意圖為自
    己不法所有之犯意，於92年9 月初某日時許，在桃園縣八德
    交流道下之涵洞內拾獲置於該處甲○○所有、業於92年9月2
    日上午7 時許，在不詳處所遺失之
    照後，隨即侵占入己；並於同年9 月30日前某日時許，在臺
    北縣新店市○○路○ 段136 巷54號4 樓住處全數換貼自己之
    照片予以變造，預計供警方臨檢時行使，足生損害於甲○○
    、戶政機關對
    性，嗣經警方於同年月30日凌晨5 時45分，在臺北縣新店市
    ○○路東岸停車場查獲。乙○○另意圖為自己不法之所有，
    於93年8 月5 日上午5 時50分，在臺北縣新店市○○街60巷
    夏綠蒂工地前，攜帶其所有具客觀危險性，足以危害人之生
    命、身體安全，可供兇器使用之板手及自製板手各3 支、螺
    絲起子3支、及老虎鉗、刀子與剪刀各1支，另還有手電筒1
    支及鑰匙1串預備作為工具，並持其中之鑰匙1串開啟丙○○
    所有車牌號碼４５９１─ＦＧ自用小客車車門，竊取置放車
    內之太陽眼鏡1副、布娃娃1 個、汽車音響（CD主機）1組、
    皮夾1只及車輛免持聽筒1組等物，得手後正欲離去之際，為
    警方當場查獲，始悉上情。
二、案經臺北縣政府警察局新店分局報告臺灣臺北地方法院檢察
    署偵查起訴，經本院合議庭裁定行簡式審判程序。
    理  由
一、前揭變造國民
    迭據被告乙○○於偵審時坦承不諱（見93年度偵字第3866號
    第14、15頁，93年度偵緝字第1064號第34、35頁，本院準備
    程序及審理筆錄），核與證人甲○○於警詢時證述情節大致
    相符（見同上第3866號偵卷第21至24頁），並有經換貼被告
    照片之國民
    ，以及甲○○重新申請補發之國民
    卷可按（見同上第3866號偵卷第47、48頁），復有扣案如附
    表1 所示之經換貼被告照片之國民
    型機車駕駛執照各1 張可證，此部分之事實堪以認定，應予
    依法論科。
二、前揭攜帶兇器竊盜部分之事實，亦迭據被告乙○○於偵審時
    坦承不諱（見93年度偵字第14192 號第4、5頁，本院準備程
    序及審理筆錄），核與證人丙○○於警詢時證述情節悉相符
    合（見同上第14192號偵卷第6、7 頁），並有台北縣政府警
    察局新店分局贓證物認領保管單附卷可憑（見同上第14192
    號偵卷第8頁），復有扣案如附表2所示之物可證，是被告加
    重竊盜犯行足堪認定，應予依法論科。
三、按被告將前述甲○○之國民
    照換貼自己之照片而予以變造，自足生損害於甲○○、戶政
    機關對
    按刑法第321條第1項第3 款之攜帶兇器，乃指行為人攜帶兇
    器有行兇之可能，客觀上具有危險性，至其主觀上有無持以
    行兇或反抗之意思，尚非所問。被告於為本件竊盜行為時，
    所攜帶之扣案板手及自製板手各3支、螺絲起子3支、及老虎
    鉗、刀子與剪刀各1 支，均係金屬製品，質地堅硬，型尖或
    刀面鋒利，顯係足以對人之身體、生命安全構成威脅，屬客
    觀上具危險性之兇器。是核被告所為，係犯刑法第212 條變
    造特種文書罪、第337條侵占遺失物罪、第321條第1項第3款
    攜帶兇器竊盜罪。其侵占遺失物及變造特種文書間，具有方
    法、目的之牽連關係，依刑法第55條為牽連犯，係裁判上一
    罪，應從一重之變造特種文書罪處斷。其所犯變造特種文書
    與攜帶兇器竊盜間，犯意各別，行為互殊，應與分論併罰。
    另查被告前曾施用第一級、第二級毒品案件，經本院分別判
    處有期徒刑八月、五月，定應執行刑有期徒刑一年確定，嗣
    於91年4月5日縮短刑期執行完畢，有臺灣高等法院被告全國
    前案紀錄表1 紙附卷可查，其五年以內再犯本件有期徒刑以
    上之本罪，為累犯，應依刑法第47條之規定加重其刑。爰審
    酌被告前有多次竊盜犯行，仍不知悔改，所竊取財物之價值
    非鉅，變造前述證件對甲○○及戶政機關、監理機關所生之
    危害，及其犯罪之動機、目的、手段、智識程度等一切情狀
    ，分別量處如主文所示之刑，並定應執行之刑，以資懲儆。
    至扣案如附表1 所示之證件上之被告之照片，為被告所有且
    供犯罪所用之物，業據被告供明在卷，依刑法第38條第1 項
    第2款規定，宣告沒收；又扣案如附表2所示之物，均屬被告
    所有，其中鑰匙1 串為供被告犯罪之用，其餘為供被告犯罪
    預備之物，均經被告陳明在卷，亦依前述規定沒收。
據上論斷，應依刑事訴訟法第273條之1第1項、第299條第1 項前
段，刑法第212條、第337條、第321條第1項第3款、第55條、第4
7條、第38條第1項第2款、第51條第5款、第9 款、第10款，罰金
罰鍰提高標準條例第1條前段，判決如主文。
本案經檢察官陳韻如到庭執行職務。
中　　華　　民　　國　　94　　年　　3 　　月　　31　　日
                  刑事第五庭法   官  賴秀蘭
以上正本證明與原本無異。
如不服本判決，應於判決送達後十日內，向本院提出上訴狀。
                            書記官  陳惠娟
中　　華　　民　　國　　94　　年　　4　　 月　　1 　　日
附錄：本案論罪科刑法條全文
刑法第212 條：
偽造、變造護照、旅券、免許證、特許證及關於品行、能力服務
或其他相類之證書、介紹書，足以生損害於公眾或他人者，處1
年以下有期徒刑、拘役或300 元以下罰金。
刑法第337條：
意圖為自己或第三人不法之所有，而侵占遺失物、漂流物或其他
離本人所持有之物者，處500元以下罰金。
刑法第321條第1項第3款：
犯竊盜罪而有左列情形之一者，處六月以上、五年以下有期徒刑
：（三）攜帶兇器而犯之者。
附表1：（92年度藍保管字第2380號贓證物品清單所載）
┌──┬─────────────┬───────────────┐
│編號│文書名稱　　　　　        │應沒收之物          　　　　　│
├──┼─────────────┼───────────────┤
│ 1  │甲○○之82年4月29日初發之 │該身分證正面所貼之被告乙○○照│
│　　│統一編號Ｚ000000000之中華民│片1幀                         │
│    │國國民身分證1張           │　                            │
├──┼─────────────┼───────────────┤
│ 2  │甲○○之88年1月8日發照之駕│該駕駛執照正面所貼之被告乙○○│
│　　│照號碼Ｚ000000000之中華民國│照片1幀                       │
│    │交通部製發普通小型車駕駛執│　                            │
│    │照1張                     │                              │
├──┼─────────────┼───────────────┤
│ 3  │甲○○之87年1月2日發照之駕│該駕駛執照正面所貼之被告乙○○│
│　　│照號碼Ｚ000000000之中華民國│照片1幀                       │
│    │交通部製發重型機車駕駛執照│　                            │
│    │1張                       │                              │
└──┴─────────────┴───────────────┘
附表2：（93年度藍保管字第1624贓證物品清單所載）
┌──┬─────────────┬───────────────┐
│編號│名                      稱│數                          量│
├──┼─────────────┼───────────────┤
│ 1  │板手                      │3支                           │
├──┼─────────────┼───────────────┤
│ 2  │螺絲起子                  │3支                           │
├──┼─────────────┼───────────────┤
│ 3  │手電筒                    │1支                           │
├──┼─────────────┼───────────────┤
│ 4  │自製板手                  │1組（3支）                    │
├──┼─────────────┼───────────────┤
│ 5  │老虎鉗                    │1支                           │
├──┼─────────────┼───────────────┤
│ 6  │刀子                      │1支                           │
├──┼─────────────┼───────────────┤
│ 7  │剪刀                      │1支                           │
├──┼─────────────┼───────────────┤
│ 8  │鑰匙                      │1串                           │
└──┴─────────────┴───────────────┘
